Minutes et répertoires du notaire Jacques LANDRY, 20 octobre 1568 - 1600 (étude XXXIX)
Archives nationales
- Minutes de Jacques LANDRY, 20 octobre 1568 - 1600; MC/ET/XXXIX/1 - MC/ET/XXXIX/30
  - Minutes. 1600, MC/ET/XXXIX/30; registre
    - MASSON (Jean) maître tapissier r. aux Ours paroisse Saint-Nicolas-des-Champs§ Transaction entre. .. et Jh. LAURENT marchand passementier b de P. r. de la Cordonnerie paroisse Sainte-Opportune, 24 novembre 1600; MC/ET/XXXIX/30; fol. III/C/XIX/v°/
      accord; Masson, Jean
    - LONGPONT/Montlery § T.N. d'une maison à LONGPONT/Montlery devant l'église, 2 décembre 1600; MC/ET/XXXIX/30; fol. III/C/XXXI
      titre nouvel
    - ARGENTEUIL § Titre Nouvel de terre à ARGENTEUIL, 9 décembre 1600; MC/ET/XXXIX/30; fol. III/C/XXVII
    - LAGACHE (Charles) maître tamelier b de P. demeurant au coin des rues de la poterie et de la verrerie paroisse Saint-Mederic § Mariage de sa fille Jehanne L., 14 décembre 1600; MC/ET/XXXIX/30; fol. III/C/XLIII
      contrat de mariage; Lagache, Charles
    - BAILLEUX LE SEC § Déclarations par des habitants de BAILLEUX LE SEC relative à des saisies faites sur leurs terres, 17 décembre 1600; MC/ET/XXXIX/30; fol. III/C/XLV
      déclaration
    - GONDY (Claude Marguerite de) v/ve de Fr. de HALLOUIN marquis de Meiguelay [François Halluin de Maignelay] § Accords entre Claude Marguerite de GONDY et François LUILLIER sr d'Interville [Lhuillier d'Interville] Cons. not. ( ?) secrétaire du roi et de son Conseil d'Etat relative à leur maison qu'ils ont acquise avant un G/d Conseil, 21 avril 1660; MC/ET/XXXIX/30; fol. CXII
      accord; Gondy, Claude Marguerite de
- Répertoire(s) de Jacques LANDRY, octobre 1568 - 25 juillet 1696; MC/RE/XXXIX/2
  - Répertoire. 1568, octobre - 1696, 25 juillet, octobre 1568 - 25 juillet 1696; MC/RE/XXXIX/2
    Répertoire du notaire Antoine Pasquier (18 février 1675-25 juillet 1696) et état sommaire des archives de l'étude.
    Répertoire chronologique d'Antoine Pasquier: minutes (18 février 1675-25 juillet 1696), récolement des minutes du terrier de Sainte-Opportune (3 décembre 1682-8 mai 1696), minutes de contrats de tontine (7 janvier 1690-15 janvier 1691), brevets grossoyés (18 février 1675-25 juillet 1696).
    L'état sommaire des archives de l'étude concerne les pratiques de Jacques Landry, Pierre Desrues, Omer Le Jars, Claude I Ménard, Claude II Ménard, d'octobre 1568 à février 1675.
    Informations concernant le classement et la cotation:
    Le niveau inférieur de description, quand il existe, correspond aux mentions d'actes contenues dans le répertoire. Parmi celles-ci, certaines peuvent y être décrites, de manière plus ou moins détaillée. Pour consulter l'acte proprement dit, il convient de rechercher la cote au niveau des articles (registre ou liasse) des minutes du notaire (cote de type 'MC/ET').